【裁判字號】    97,易,4556
【裁判日期】    971204
【裁判案由】    竊盜
【裁判全文】
臺灣臺中地方法院刑事判決              97年度易字第4556號
公  訴  人  臺灣臺中地方法院檢察署檢察官
被      告  丁○○
                    現另案在臺灣臺中監獄執行中
            乙○○
                      號2樓
                    現另案在臺灣臺中監獄執行中
上列被告因竊盜案件，經檢察官提起公訴（97年度偵字第15955號）
，本院判決如下：
    主    文
丁○○共同竊盜貳罪，均累犯，各處有期徒刑參月；又竊盜陸罪
，均累犯，各處有期徒刑參月；應執行有期徒刑壹年肆月。
乙○○共同竊盜貳罪，各處有期徒刑貳月，如易科罰金均以新台
幣壹仟元折算壹日；應執行有期徒刑參月，如易科罰金以新台幣
壹仟元折算壹日。
    犯罪事實
一、丁○○曾因施用毒品案件，經本院以94年度訴字第2123號判
    處有期徒刑8月確定；再因竊盜案件，經臺灣高等法院臺中
    分院以94年度上易字第991號判決，判處有期徒刑1年2月確
    定，上開2案合併定應執行刑為有期徒刑1年8月，於民國95
    年11月22日執行完畢。詎仍不知悔改，（一）其與乙○○意
    圖為渠等不法之所有，基於共同犯意聯絡，共乘丁○○向不
    知情之辛○○借用之牌照號碼2403—JV號自小客貨車，於97
    年5月22日17時許，至臺中縣東勢鎮○○街319號「東勢高工
    」舊校區內，共同竊取國有財產局所有之水溝蓋5塊（共重
    249 公斤）得手，並以上揭自小客貨車載運，於同日18時10
    分許，至臺中縣新社鄉○○村○居街72之9號「永盛資源回
    收場」，由乙○○以虛擬之「潘智霖」名義，出賣予不知情
    之該回收場負責人丙○○。丁○○與乙○○復於97年5月26
    日上午10時許，共乘上開自小客貨車，至上開「東勢高工」
    舊校區，共同竊取國有財產局所有之水溝蓋4塊（共重220公
    斤）得手，仍以該自小客貨車載運，於同日13時25分許，至
    上開「永盛資源回收場」，由乙○○以虛擬之「陳志祥」名
    義，出賣予不知情之丙○○。（二）丁○○個人單獨另意圖
    為自己不法之所有，分別於97年5月23日中午12時許、97年5
    月25日上午9時許，駕駛上開自小客貨車；於97年5月26日上
    午7時許，騎乘向不知情之庚○○借得之牌照號碼NQC—890
    號重型機車；於97年5月27日19時許，駕駛上開自小客貨車
    ；於97年5月28日上午6時許，騎乘牌照號碼185—BUK號重型
    機車，共5次至上開「東勢高工」舊校區，竊取國有財產局
    所有之水溝蓋各5塊（重250公斤）、3塊（重192公斤）、2
    塊（重90公斤）、2塊（重96公斤）、2塊（重86公斤）得手
    。再以上開交通工具載運，分別於97年5月23日中午12時50
    分許、97年5月25日上午10時9分許、97年5月26日上午8時40
    分許、97年5月27日20時許、97年5月28日上午6時57分許，
    至「永盛資源回收場」，以虛擬之「李自強」名義，出賣予
    不知情之丙○○。其另於97年5月27日某時，在臺中縣東勢
    鎮○○街163巷4號前，見甲○○所有之牌照號碼185—BUK重
    型機車上留有鑰匙，竟意圖為自己不法之所有，利用該鑰匙
    發動機車駛離而竊取得手。嗣丁○○因另案於97年6月4日為
    警拘提，經警詢問後，其向員警供出上情而循線查獲。
二、案經甲○○告訴及臺中縣警察局東勢分局報告臺灣臺中地方
    法院檢察署檢察官偵查起訴。
    理      由
一、按被告以外之人於審判外之陳述，雖不符前四條之規定，而
    經當事人於審判程序同意作為證據，法院審酌該言詞陳述或
    書面陳述作成時之情況，認為適當者，亦得為證據。當事人
    、代理人或辯護人於法院調查證據時，知有第159條第1項不
    得為證據之情形，而未於言詞辯論終結前聲明異議者，視為
    有前項之同意，刑事訴訟法第159條之5定有明文。經查，被
    害人己○○、甲○○，證人丙○○、辛○○、壬○○、庚○○於警詢時之陳述，對被告而言，其性質雖均屬傳聞證據，
    然其警詢筆錄之內容，業經本院審理時予以提示並告以要旨
    ，且各經檢察官及被告表示意見，當事人或被告已知上述筆
    錄乃傳聞證據，且均未於言詞辯論終結前對該等筆錄內容異
    議，依前揭規定，擬制同意作為證據，且其陳述亦無不法取
    供之情形，本院認以之作為證據，應屬適當，依刑事訴訟法
    第159條之5規定，具有證據能力。
二、訊據被告丁○○、乙○○於本院審理時對於上揭犯罪事實均
    坦承不諱，核與東勢高工之技士己○○、告訴人甲○○於警
    詢陳述失竊情節相符。又證人丙○○於警詢中對「於上揭時
    、地向被告丁○○及陪同丁○○前來之男子收購水溝蓋共7
    次」等情，證述明確，並指認被告丁○○即為出賣人無訛；
    證人辛○○、庚○○於警詢中對出借被告丁○○自小客貨車
    及機車等情，證述明確。本件復有記載牌照號碼2403—JV號
    、NQC—890號、185—BUK號之「永盛資源回收場」買入登記
    簿內頁1紙及查獲相片16張附卷可稽。被告丁○○、乙○○
    之自白應可採信，其等犯行洵堪認定。
二、核被告丁○○及乙○○所為，均係犯刑法第320條第1項竊盜
    罪。2人就上揭97年5月22日及同年月26日上午10時許之竊盜
    犯行，有犯意聯絡及行為分擔，均為共同正犯。被告丁○○
    先後8次竊盜犯行，被告乙○○先後2次竊盜犯行，均行為獨
    立，犯意各別，應予分論併罰。被告丁○○曾因施用毒品案
    件，經本院以94年度訴字第2123號判處有期徒刑8月確定；
    再因竊盜案件，經臺灣高等法院臺中分院以94年度上易字第
    991號判決，判處有期徒刑1年2月確定，上開2案合併定應執
    行刑為有期徒刑1年8月，於民國95年11月22日執行完畢，此
    有被告刑案資料查註紀錄表、臺灣高等法院被告前案紀錄表
    附卷可稽。其於徒刑執行完畢後五年內故意再犯本件有期徒
    刑以上之罪，為累犯，均應依刑法第47條第1項之規定，加
    重其刑。爰審酌被告等因施用毒品犯行缺錢購毒而犯此竊盜
    犯行，並審酌被告素行，且年輕力壯，卻不思以正當途徑掙
    取金錢，圖以不勞而獲之方式獲取財物，被害人所有之物品
    輕易被賤賣，惟其犯罪之手段尚稱平和、犯罪後坦承犯行態
    度良好等一切情狀，分別量處如主文所示之刑，並定其應執
    行之刑，被告乙○○部分，並諭知易科罰金之折算標準，以
    資懲儆。
據上論結，應依刑事訴訟法第二百九十九條第一項前段，刑法第
二十八條、第三百二十條第一項、第四十七條第一項、第五十一
條第五款、第四十一條第一項前段，判決如主文。
本案經檢察官戊○○到庭執行職務。
中    華    民    國    97    年    12  月    4    日
                  刑事第三庭    法  官  黃松竹
以上正本證明與原本無異。
如不服本判決，應於判決送達後十日內向本院提出上訴狀，上訴
於臺灣高等法院臺中分院（須附繕本）。
上訴書如未敘述理由，應於上述期間屆滿後20日內補提理由書於
本院。
                                書記官  黃毅皓
中    華    民    國    97    年    12  月    4    日
附錄論罪科刑法條主文：
中華民國刑法第320條（普通竊盜罪、竊佔罪）意圖為自己或第
三人不法之所有，而竊取他人之動產者，為竊盜罪，處5年以下
有期徒刑、拘役或5百元以下罰金。
意圖為自己或第三人不法之利益，而竊佔他人之不動產者，依前
項之規定處斷。
前二項之未遂犯罰之。


司法院資訊處製作；財團法人民間司法改革基金會備份。
